---
title: "Qual á série mais 'queridinha' do publico."
author: "Vinicius Brandão"
output:
  html_document:
    df_print: paged
---



```{r echo=FALSE,warning=FALSE, message=FALSE}
library(tidyverse)
library(here)
library(plotly)
```

```{r echo=FALSE}
dados <- read_csv(here("data/series_from_imdb.csv"), 
                    progress = FALSE,
                    col_types = cols(.default = col_double(), 
                                     series_name = col_character(), 
                                     episode = col_character(), 
                                     url = col_character(),
                                     season = col_character()))
    
```


```{r echo=FALSE}
    dados_escolhidos <- dados %>% 
    filter(series_name %in% c("The Blacklist",
                              "House of Cards",
                              "Vikings"))
    
```

Analisamos as séries The Blaclist, Vikings e House of Cards com o intuito de demostrar os episódios mais bem avaliados, com isso demostrar qual é os episódios mais bem avaliados, sua nota, série que pertence e a quantidade de votos recebidos pelos usuários.

```{r echo=FALSE,warning=FALSE, message=FALSE}
dados_escolhidos %>%
  arrange(-user_rating) %>%
  plot_ly(x = ~user_rating,
             y = ~user_votes,
             color = ~series_name,
             size = ~user_votes,
            text = ~paste("Pontuação Episódio:", user_rating,
                          "\nEpisódio:",season_ep,
                           "\nTemporada:",season,
                          "\nQuantidade de votos dos úsuarios:",user_votes))  

  
```

Como podemos observar, á série *House of Cards* possui os episódios mais bem votados do conjunto com a nota 9,6 no, mas podemos destacar o episódio 1 da 2 temporada que foi o mais bem votado pelo usuarios e também o que recebeu a maior nota.
Destaca-se também a série The Blacklist que seus episódios não são muito avaliados por usuários como a outras séries, ficando em sua maioria entre 200 a 1100 votos.
Concluímos que a série House of Cards a mais bem avaliada pelo público  também é a série que possui mais votos dos úsuarios, com isso podemos dizer que perante as outras séries analisadas *House of Cards é a série mais "queridinha" do público*.

