---
title: "problema1-cp3"
author: "Vinicius Brandão"
output:
  html_notebook:
    toc: yes
    toc_float: yes
  html_document:
    df_print: paged
    toc: yes
    toc_float: yes
  pdf_document:
    toc: yes
---

```{r setup, echo=FALSE, warning=FALSE, message=FALSE}
library(tidyverse)
library(here)
theme_set(theme_bw())
```

## Conhecendo os dados analisado.
Para está analise será utilizado o conjunto de dados retirado do site [IMDB](https://www.imdb.com/) mais informações sobre o processor de importação e descrição dos dados pode ser encontradas [neste repositorio](https://github.com/nazareno/imdb-series). 

```{r}
dados <- read_csv(here("data/series_from_imdb.csv"), 
                    progress = FALSE,
                    col_types = cols(.default = col_double(), 
                                     series_name = col_character(), 
                                     episode = col_character(), 
                                     url = col_character(),
                                     season = col_character()))
    
```

Para está analise utilizamos como critério de escolha o mesmo número de temporada para todas as séries escolhidas e desse modo escolhemos as seguintes:

* The Blacklist
* House of Cards
* Vikings

## Conhecendo os dados da analise.
Para conhecer melhor sobre os dados das séries escolhidas, iremos plotar um gráfico em pontos e desse modo verificar a existência de algum valor considerado extremo discrepante.

```{r}
 dados_escolhidos %>% 
    ggplot(aes(x= series_name,
               y = user_rating,
               color=series_name)) +
    geom_boxplot(width = .5,
                 outlier.color = NA) + 
    geom_jitter(width = 0.2) +
    labs(y = "Ratings dos usuários", x = "Séries Escolhidas")
```
Podemos observar que a concentração de pontos de votos dos usuários em sua maioria entre 8,0 e 9,0.
Observamos também que existe um valor específico para série The Blacklist como um valor extremo que no caso é a nota 7 no, mas consideramos que esse valor não é uma nota tão discrepante.

## Explicação sobre estimadores utilizados 
Para está analise o objetivo é responder as seguintes perguntas: 

* A temporada mais bem avaliada da série possui uma maior proporção de notas 10?
* Os episódios que recebem mais votos dos usuários são episódios bom/ruins?

Com isso, utilizaremos alguns conceitos como : 

* Média : é a soma dos valores dos elementos de um conjunto dividido pelo número de elementos nesse conjunto.
* Mediana :  é o valor que separa a metade maior e a metade menor de uma amostra.
* Correlação :  é qualquer relação dentro de uma ampla classe de relações estatísticas que envolva dependência entre duas variáveis. Tendo como parametro os valores entre -1 e 1, considerando que os valores porximos de 0 como correlação fraca e os valores proximos de -1 e 1 como fortes. 


## As temporadas mais bem avaliadas das séries possuem uma maior proporção de notas 10?
 Para está pergunta iremos analisar as médias de cada temporada e desse modo verificar qual temporada de cada série foi a mais bem avaliada. 
 
```{r}
  dados_escolhidos %>%
  group_by(series_name,
           season) %>%
  summarise(media = mean(user_rating)) %>%
  ggplot(aes(x = season, 
             y = media,
               color = series_name,
               group = series_name)) +
    geom_line() +
   facet_grid(series_name ~ .) +
     labs(y = "Media", x = "Temporada")
```
 
Como podemos observa no gráfico acima, temos para cada série sua respectiva temporada mais bem avaliada em relação á sua média:  

Série| Temporada
------------- | -------------
House of Cards | 2
The Blacklist| 3
Vikings| 2

Diante dessa informação, iremos calcular a proporção de notas 10 em relação às temporadas de cada série, sabendo que a proporção é frequência relativa(Resultado da divisão da frequência absoluta) com que a nota 10 está presente por temporada.

```{r}
dados_escolhidos %>%
    ggplot(aes(x = season,
               y = r10 * 100,
               fill = series_name)) +
    geom_col(position = "identity") +
    facet_wrap(~ series_name) +
  labs(y = "Proporção notas 10", x= "Temporada")
```
Como podemos observa no gráfico acima, temos a seguinte temporada com maior proporção de notas 10: 

Série| Temporada
------------- | -------------
House of Cards | 4
The Blacklist| 3
Vikings| 4

Diante dessa analise nos veio a pergunta: *Por que Vikings possui uma maior proporção de nota 10 na 4 temporada e sua 2 temporada é a mais bem avaliada*

Para responder essa perguntas observamos o séguinte gráfico. 

```{r}
 dados_escolhidos %>% 
    filter(series_name == "Vikings") %>%
    ggplot(aes(x= season,
               y = user_rating,
               color=season)) +
    geom_boxplot(width = .5,
                 outlier.color = NA) + 
    geom_jitter(width = 0.2) +
    labs(y = "Ratings dos usuários", x = "Temporadas")
```
Como podemos observar á 4 temporada tem mais episódios do que as demais temporadas e observamos que a concentração e a média das notas é inferior a da 2 temporada que podemos observar que possui uma concentração maior em torno de sua média, por isso temos que na 4 temporada uma proporção maior de nota 10, mas os outros episódios não tendem a seguir notas altas e assim a média da 4 temporada é inferior.

## Conclusão
Diante do que foi exposto acima observamos que ocorreu uma diferença em relação às temporadas mais bem avaliadas e a proporção de notas 10 por temporada, observado os casos da série House of Cards e Vikings observamos que as suas temporadas melhor avaliadas não foram as mesmas que obtiveram uma proporção maior de notas 10 e desse modo vemos que não existe uma relação para esse conjunto de dados em relação às temporadas melhor avaliada e a proporção de notas 10. 



## Os episódios que recebem mais votos dos usuários são episódios bom/ruins

Pra responder essa pergunta iremos observar o número de votos recebido por episódio e as notas atribuidas para desse modo verifica a relação dos votos com sua definição(bom/ruim). 

```{r}
dados_escolhidos %>%
  arrange(-user_votes) %>%
  ggplot(aes(x = user_rating,y = user_votes,color = series_name)) +
  geom_jitter(width = 0.2) +
  labs(y = "Numero de votos recebidos por episódio", x ="Nota do episódio")
```
Considerando episódios bons como episódios com nota superior a (nove), então diante do gráfico acima observamos que para esse conjunto de dados não existiu nenhum valor inferior à nota 7 e assim tem que o intervalo de 9 – 10 com uma concentração de pontos considerado e assim analisamos que a maior concentração de votos(Episódios que receberam o maior número de votos) está dentro do intervalo de 9 á 10.

Para melhorar nossa avaliação iremos separar do conjunto de dados apenas os 10 episódios mais bem avaliados.
```{r message=FALSE}
  top_10_avaliados <- dados_escolhidos %>% 
  arrange(-user_votes) %>% 
  top_n(10)

```
Para uma medida de certeza iremos calcular a correlação entre o número de votos do usuários e a proporção de episódios bom(Notas entre 9 á 10), desse modo utilizamos os 10 episódios mais votados do conjunto. Como sabemos a correlação mede á relação dentro de uma ampla classe de relações estatísticas que envolva dependência entre duas variáveis.

```{r}
 cor(top_10_avaliados$user_votes,(top_10_avaliados$r9 + top_10_avaliados$r10))
```
Como observamos o valor acima temos uma correção *moderada* dado que a correlação é medido entre -1 e 1 e só consideramos uma correlação fraca com valores próximos á 0 e só é forte com valores próximos á 1 ou -1.
Assim iremos calcular agora á correlação da proporção de episódios ruins(Episódios entre 1 e 2) e os 10 episódios mais bem votados da amostra.

```{r}
cor(top_10_avaliados$user_votes,(top_10_avaliados$r1 + top_10_avaliados$r2))
```

Observamos que é uma correlação muito fraca entre as variáveis dando assim que a relação entre os episódios bem votados e os episódios ruins como *fraca*.

## Conclusão 
Diante dessas analises observamos que os episódios mais bem votados tendem a ser episódios bons tendo em visto a medida de correlação de análise observamos uma dependência moderada e como visto no gráfico observamos que a concentração de ponto relacionado a o número de voto recebido é distribuído no intervalo de 9 á 10 e como analisamos o episódio mais votado do conjunto tem como sua nota no conjunto entre 9 e 10. *Concluímos que os episódios mais votados tendem a ser episódios qualificados como bom.*
Á partir disto, nos veio a seguinte pergunta : *O episódios considerados ruins eles tendem a ser os menos votados pelos usuários*

### O episódios considerados ruins tendem a ser os menos votados pelos usuários
Para melhorar nossa avaliação iremos separar do conjunto de dados apenas os 10 episódios que menos foram avaliados.
```{r message=FALSE}
  downn_10_avaliacao <- dados_escolhidos %>% arrange(user_votes) %>% slice(c(1:10))
```

Para conhecer melhor os 10 episódios menos votados pelo usuários temos: 

```{r}
downn_10_avaliacao 
```
Observamos que todos os episódios são da mesma série e da mesma temporada.

Para temos uma precisão melhor na resposta iremos medir a correlação, tendo em vista que episódio considerado ruins com notas inferiores a 5 ou com proporção entre 1 e 2. Para isso temos:

```{r}
cor(downn_10_avaliacao $user_votes,(downn_10_avaliacao $r1 + downn_10_avaliacao $r2))
```
Observamos uma correlaçao fraca/moderada.

Para melhorar iremos plotar um gráfico e observa como as notas estão sendo distribuídas para esse conjunto.

```{r}
downn_10_avaliacao %>%
  ggplot(aes(x = user_votes,
             y= user_rating)) +
  geom_point() +
  labs(y= "Nota do episódio", x = "Quantidade de votos recebidos")
```

Como podemos observa no gráfico acima, os episódios menos votados possui notas superiores a 7 e observamos também que tem um episódio que recebeu nota 9,2 que para essa analise o episódio é considerado como bom.
Desse modo verificamos que não existe uma relação para que os episódios menos votas implica que os episódios é ruim.

