---
title: "problema1-cp1"
author: "Vinicius Brandão"
output:
  html_document:
    df_print: paged
    toc: yes
    toc_float: yes
  html_notebook:
    toc: yes
    toc_float: yes
  pdf_document:
    toc: yes
---

```{r setup, echo=FALSE, warning=FALSE, message=FALSE}
library(tidyverse)
library(here)
theme_set(theme_bw())
```

## Conjunto de dados utilizado

Análise exploratória de dados do [IMDB](https://www.imdb.com/)  sobre seriados de TV e Streaming. Os dados originais e as variáveis vem de [neste repositorio](https://github.com/nazareno/imdb-series) . Lá tem a explicação de como os dados foram gerados e do significado de cada variável.

```{r}
dados <- read_csv(here("data/series_from_imdb.csv"), 
                    progress = FALSE,
                    col_types = cols(.default = col_double(), 
                                     series_name = col_character(), 
                                     episode = col_character(), 
                                     url = col_character(),
                                     season = col_character()))
    
```

## Conjunto de dados de analise
Diante do conjunto de dados coletados, onde contem dados sobre algumas séries populares na atualidade.
Na análise desse notebook foram escolhidas 3 série bastante popular atualmente, são elas:

* The Blacklist
* House of Cards
* Vikings


```{r}
    dados_escolhidos <- dados %>% 
    filter(series_name %in% c("The Blacklist",
                              "House of Cards",
                              "Vikings"))
    
```

## Primeira pergunta 
Analisaremos o quão bem avaliada as séres no [IMDB](https://www.imdb.com/)  e desse modo tentar a chegar a uma aproximação de qual serie diante do conjunto escolhido seria a mais bem avaliada de acordo com os votos dos usuarios.

```{r}
    dados_escolhidos %>%
    ggplot(aes(user_rating)) +
    geom_histogram(binwidth = .1, fill = 'chocolate1') + 
    scale_x_continuous(breaks = seq(7,10,0.5)) +
    labs(y = "Número de ocorrências", x = "Ratings dos usuários")
```

Para conhecer o conjunto de dados consideramos o histograma acima para examinar as pontuações que os episódios receberam, como está descrito verificamos o número de ocorrências, ou seja, o número de episódios que receberam determinadas notas, colocou uma diferença de 1 decimo pela aproximação em que as notas se encontra. Em relação à distribuição das notas podemos observa que em sua maior parte está distribuídas entre 8,0 e 9,0.


```{r}
    dados_escolhidos %>% 
    ggplot(aes(x= series_name,
               y = user_rating,
               color=series_name)) +
    geom_boxplot(width = .5,
                 outlier.color = NA) + 
    geom_jitter(width = 0.2) +
    labs(y = "Ratings dos usuários", x = "Séries Escolhidas")
        
    
```

De acordo com o gráfico acima podemos observa que House of Cards tem melhor avaliação se observarmos a mediana dos votos.
Podemos observa neste gráfico que concentração de notas de House of Cards em sua maioria superior a 8,5 algo que não observamos nas outras séries avaliadas.
As demais séries verificamos uma diferença pequena em relação às médias.

Notamos que The Blacklist possui um número um pouco superior de episódios, e verificamos também que existe dados discrepantes com nota igual a 7.


```{r}
sum <- dados_escolhidos %>% 
    group_by(series_name) %>% 
    summarise(n_episodios = n(),
              media = mean(user_rating), 
              mediana =  median(user_rating))

ggplot(data = sum,aes(x = series_name)) +
    geom_point(aes(x = series_name, y = media, color = "Média")) +
    geom_point(aes(x = series_name, y = mediana, color = "Mediana"))


```

Podemos observar que os valores da média e da mediana como valores muito próximo, significando que ambos são representativos para os dados.


## Mudanças de acordo com as temporadas.
Analisaremos de acordo com as temporadas das séries se ocorreu mudanças siginificativas na avaliação de seus episódios.

```{r}
    dados_escolhidos %>% 
    ggplot(aes(x = season_ep,
               y = user_rating,
               color = series_name))+
    geom_jitter(width = 0.2) +
    facet_grid(series_name ~ season) + 
    labs(y = "Ratings dos usuários", x = "Numero de Episodio por Temporada")
    
```

De acordo com gráfico acima observamos que a série The Blaclist possui uma variação de pontos atribuídos como podemos observar que na primeira temporada a pontuação atribuída se concentram em algo entre 8,0 e 9,0, porém , nas temporadas subsequente observamos que os que pontos vão diminuindo e na quarta temporada eles se dividem na metade ficando uma parte entre 7,0 e 8,0 desse modo verificamos que ao longo das temporadas ocorreu uma mudança considerável.
Em relação à série Vikings enxergamos que existe uma diferença da primeira em relação á segunda temporada onde a concentração de pontos está entre 8,0 e 9,0 e mantendo nas temporadas subsequentes.
A série House of Cards ao longo de suas temporadas mantêm sua concentração de pontos entre 8,0 e 9,0 e ao longo das temporadas subsequentes verificamos que o número de episódios avaliados acima de 9,0 aumenta.
Diante disso, verificamos que às três séries se mantêm no intervalo de 8,0 e 9,0 na avaliação atribuída a seus episódios á partir disto verificamos que os episódios são bem avaliados em sua maioria.

```{r}
dados_escolhidos %>%
    group_by(series_name,
             season) %>%
    summarise(media = mean(user_rating)) %>%
    ggplot(aes(x = season, 
               y = media, 
               color = series_name)) +
    geom_point()+
    labs(y = "Media", x = "Temporada")
    
```

Como podemos observar no gráfico acima, verificamos que na 1 temporada a série Vikigs possuía uma média menor entre às duas outras séries, mas como mostrado á partir da segunda temporada conferimos que Vikings aumentou consideravelmente sua média (cerca de 0,5) no, mas o gráfico nos mostra que House of Cards em todas suas temporadas se manteve com uma média de votos dos usuários superior as outras séries.

## Conclusão
Diante das análises observadas acima, consideramos que a série House of Cards como mais bem avaliada pelos usuários no site [IMDB](https://www.imdb.com/) diante no conjunto avaliado, tendo uma diferença pequena entre as outras duas series avaliadas no processo em relação a suas médias e considerando a concentração de votos de House of Cards em sua maioria superior à nota 8,5 e também considerando á analise por temporada verificamos que House of Cards manteve superior sua média de votos por episódio em todas as temporadas sem ter nenhuma variação.

## Qual das séries que você escolheu tem episódios de qualidade mais irregular segundo o IMDB? A diferença é grande? Pequena?

Para responder a essa pergunta, iremos trabalhar com um conceito chamado desvio padrão, um parâmetro muito usado em estatística que indica o grau de variação de um conjunto de elementos. No nosso caso, usaremos o desvio padrão para indicar o grau de varição das avaliações dos episódios de uma série. Portanto, quanto maior o desvio padrão, maior será a irregularidade entre as notas dos episódios de uma série — ou seja, as notas variam muito de um episódio para outro.

```{r}

dados_escolhidos %>%
    group_by(series_name) %>%
    summarise(dp = sd(user_rating)) %>%
    ggplot(aes(x = reorder(series_name, dp), 
           y = dp, 
           fill = series_name)) +
    geom_bar(stat = "identity",
           alpha = .7, 
           width = .75) +
    labs(y = "Desvio Padrão", x = "Séries Escolhidas")
```

Pelo gráfico podemos observa que a série The Blacklist com um desvio padrão maior entre elas e desse modo está série possui uma maior irregularidade entre as notas de seus episódios tendem uma variação maior entre seus episódios, mas devemos lidar com valores extremos que pode afetar o desvio padrão e desse modo calculamos o IQR.
A sigla IQR significa "Interquartile Range" (em português, Variação Interquartil) e é utilizada em análises estatísticas para ajudar nas conclusões a cerca de um conjunto de dados. Geralmente é mais preferível que a variância para se medir a dispersão de um conjunto de dados, pois exclui a maioria dos elementos discrepantes do conjunto.
IQR nos ajuda pôs pouco varia independente da existência de valores muito extremos.

O IQR é calculado levando em consideração a diferença entre o terceiro e primeiro quartil, ou seja, os 50% de valores mais concentrados.


```{r}
dados_escolhidos %>%
    group_by(series_name) %>%
    summarise(dp = IQR(user_rating)) %>%
    ggplot(aes(x = reorder(series_name, dp), 
           y = dp, 
           fill = series_name)) +
    geom_bar(stat = "identity",
           alpha = .7, 
           width = .75) +
    labs(y = "IQR", x = "Séries Escolhidas")
```


## Conclusão
Observando esse gráfico pode concluir que a série The Blacklist possui maior irregularidade entre as notas de seus episódios e diante da análise feita observamos também que a diferença perante House of cards que apareceu em segundo no lugar no grafico, relativamente pequena baseado nas medidas do desvio padrão (0.09 a mais)  e IQR (0.25 a mais), por fim verificamos que a diferença de qualidade dos episódios de The Blacklist em relação a outras como pequena. 

## Episódios no início/fim da temporada são mais bem avaliados que os no meio? O que tende a ser melhor? Inícios ou finais de séries/temporadas?
Analise em questão é sobre os episódios no início/ fim da temporada e verificas se existe alguma diferença entre eles e algo que consideramos que tende a ser melhor . 

```{r}
    dados_escolhidos %>% 
    ggplot(aes(x = season_ep,
               y = user_rating,
               color = series_name,
               group = series_name))+
    geom_line() +
    facet_grid(series_name ~ season) + 
    labs(y = "Ratings dos usuários", x = "Numero de Episodio por Temporada")
    
```
De acordo com o gráfico na primeira e segunda temporada verificamos que House of Cards tem seus episódios do início bem avaliados, mas com o decorrer da metade (temporada) seu nível cai e volta a subir no final da temporada, em relação à terceira e quarta verificamos que o início não foi tão bem, mas á série consegue manter um nível alto na metade/fim.
The Blacklist mostra um comportamento padrão para as 4 temporadas de modo que seus episódios do início/fim tendem á ser mais bem avaliados do que os episódios da metade da temporada.
Vikings apenas sua primeira temporada demostra um comportamento diferente das demais como observamos os primeiros/últimos episódios como não tão bem avaliados, mas no decorrer da metade seus episódios demostram um padrão muito bem avaliados, em relação as outras temporadas observa um comportamento padrão onde o início e metade da temporada se mantêm na mesma avaliação aumentando no episódio finais de cada temporada.

## Qual das séries ou temporadas tem episódios mais sem graça? (Um episódio é sem graça se ninguém nem ama nem odeia ele)

Analise de episódios mais sem graça e para isso utilizaremos o episódios em que obtiveram mais nota 5 considerando uma nota de 1 á 10 a nota 5 refere a metade do intervalo e desse modo se encaixa no tipo de episódio sem graça.

```{r}
dados_escolhidos %>%
    group_by(series_name) %>%
    ggplot(aes(x = r5, 
               y = season, 
               color = series_name)) +
    geom_point(alpha = .7) +
    labs(y = "Temporadas",
         x = "Proporção de votos neutros (Igual á 5)") 
    
```


Como demostrado no gráfico acima a série que possui maior numero de episódios sem graça é The Blacklist, mas especificamente nas segunda e quarta temporada onde tem um número crescente de episódios sem graça, já na primeira temporada verificamos que Vikings e House of Cards obteve um número maior de número de episódios sem graça, porém isto não influencia no resultado final.




