---
title: "Dados de commits no github"
author: "Vinicius Brandão Araújo"
output:
  html_document:
    df_print: paged
---


```{r echo = FALSE, warning = FALSE, message = FALSE}
library(here)
library(tidyverse)
library(lubridate)
library(timeDate)
library(resample)
library(xts)
library(highcharter)

theme_set(theme_bw())
```

```{r echo = FALSE, warning = FALSE, message = FALSE}
readr::read_csv(here::here("data/github-users-committing-filetypes.csv"),
                      progress = FALSE,
                      col_types = cols(
                        file_extension = col_character(),
                        month_day = col_integer(),
                        the_month = col_integer(),
                        the_year = col_integer(),
                        users = col_integer()
                        )) -> data
data %>% 
  glimpse()
```


```{r echo = FALSE, warning = FALSE, message = FALSE}
dados.github.summ <- data %>%
  unite("date", the_year, the_month, month_day, sep = "-") %>%
  mutate(date = as.Date(strptime(date, "%Y-%m-%d"))) %>%
  group_by(date) %>%
  summarise(total = sum(users))

```


```{r echo = FALSE, warning = FALSE, message = FALSE}
dados.summ.stock <- dados.github.summ %>%
  remove_rownames %>% 
  column_to_rownames(var="date")

dados.summ.stock.xts <- as.xts(dados.summ.stock)
```

## Objetivo da analise.
Esta análise, realizada no contexto da disciplina Ciência de Dados 1, tem por objetivo avaliar a popularidade de linguagens de programação no período entre 2016 e 2017 segundo dados registrados no GitHub. Essa análise serve de mote para trabalharmos conceitos de inferência, intervalos de confiança, significância, entre outros.


## Perguntas a ser respondidas:
* Segunda e sexta têm popularidade menor que terça, quarta e quinta?
* Qual trimestre do ano com a maior movimentação no github?

## Conhecendo os dados.
Usaremos uma amostra de dados que contém informações sobre quantos usuários fizeram atividade no GitHub.
Abaixo podemos observar a distribuição das atividade global no GitHub.
```{r echo = FALSE, warning = FALSE, message = FALSE}
highchart(type = "stock") %>% 
  hc_title(text = "Atividade Global no Github") %>% 
  hc_subtitle(text = "Número de usuários que editaram arquivos no github") %>% 
  hc_add_series(dados.summ.stock.xts, id = "git", name = "Git") 
```

### Segunda e sexta têm popularidade menor que terça, quarta e quinta?
Para responder essa pergunta iremos considerar apenas os dias da semana e dividir em dois grupos, o grupo de terça á quinta e de segunda á sexta.

```{r echo = FALSE, warning = FALSE, message = FALSE}
dados.github.summ <- dados.github.summ %>%
  mutate(day_of_week = wday(date))

dados.github.extr <- dados.github.summ %>%
  filter(!day_of_week %in% c(1, 7)) %>%
  mutate(isEXT = day_of_week %in% c(2, 6))
```

```{r echo = FALSE, warning = FALSE, message = FALSE}
set.seed(123)
dados.github.extr %>%
  ggplot(aes(x = isEXT, y = total)) +
  geom_jitter(width = .1, color = "blue") +
  labs(title = "Atividade de usuários na Segunda e Sexta e em outros dias da semana", x = "Dias da semana", y = "Usuários") +
  scale_x_discrete(labels= c("Terça, quarta, quinta", "Segunda, sexta")) +
  theme(plot.title = element_text(hjust = 0.5))
```

Não conseguimos enchergar uma diferença clara entre os dois grupos, observamos que segunda e sexta tem um numero considerado de atividade, mas não podemos concluir por esse meio visual.Para isso usaremos bootstrap e intervalo de confiança.

```{r echo = FALSE, warning = FALSE, message = FALSE}
median.dados.extr <- bootstrap2(dados.github.extr$total,
                          treatment = dados.github.extr$isEXT,
                          median,
                          R = 30000)

median.dados.extr.ci <- CI.percentile(median.dados.extr, probs = c(.025, .975))

data.frame(median.dados.extr.ci) %>% 
  ggplot() + 
  geom_errorbar(aes(x = "Diferença", ymin = X2.5., ymax = X97.5.), width = .2) + 
  geom_hline(yintercept = 0, colour = "darkorange")
```

Com 95% de confiança podemos observar que existe uma diferença entre esses dois grupos, baseado nas amostras (utilizando bootstrap), e está diferença tem um intervalo positivo grande, sendo assim a diferença entre Segunda e Sexta e os demais dias da semana é relevante. Podemos associar que segunda e sexta são os pontos extremos da semana e com isso o dias do "meio da semana" como mais produtivos.
Com intervalo de confiança, além de conseguirmos identificar se existe diferença das medianas também podemos identificar o intervalo dessa diferença. Ou seja, aplicando essa técnica temos o poder de mensurar o quão relevante é a diferença e não apenas se ela existe ou não.

#### Existe diferença na popularidade entre Segunda e Sexta?
Para responder essa pergunta, iremos considerar apenas segunda e sexta na base de dados.

```{r echo = FALSE, warning = FALSE, message = FALSE}
dados.github.segsex <- dados.github.summ %>%
  filter(day_of_week %in% c(2, 6)) %>%
  mutate(isSEX = day_of_week %in% c(6))
```

```{r echo = FALSE, warning = FALSE, message = FALSE}
set.seed(123)
dados.github.segsex %>%
  ggplot(aes(x = isSEX, y = total)) +
  geom_jitter(width = .1, color = "#488888") +
  labs(title = "Atividade de usuários na Sexta e na Segunda", x = "Dia da semana", y = "Usuários") +
  scale_x_discrete(labels= c("Segunda", "Sexta")) +
  theme(plot.title = element_text(hjust = 0.5))
```

Como podemos observar não existe uma diferença significativa entre os dois dias, mas não podemos concluir baseado apenas nesta visualização. 
Para exemplificar melhor, utilizamos bootstrap e intervalo de confiança para chegar a uma conclusão.

```{r echo = FALSE, warning = FALSE, message = FALSE}
median.dados.segsex <- bootstrap2(dados.github.segsex$total,
                          treatment = dados.github.segsex$isSEX,
                          median,
                          R = 30000)

median.dados.segsex.ci <- CI.percentile(median.dados.segsex, probs = c(.025, .975))

data.frame(median.dados.segsex.ci) %>% 
  ggplot() + 
  geom_errorbar(aes(x = "Diferença", ymin = X2.5., ymax = X97.5.), width = .2) + 
  geom_hline(yintercept = 0, colour = "darkorange")
```

Com 95% de confiança temos o intervalo da diferença mediana entre os dois grupos está no intervalo r median.dados.segsex.ci. Percebemos que o 0 está contido no intervalo e assim consideramos que ou não existe diferença ou essa diferença é 0, assim temos que não podemos concluir sobre a diferença da popularidade entre os dois dias.

### Período de Ferias(Julho, Dezembro) as atividade do GitHub Cai? 
Para responder essa pergunta separamos em dois conjuntos, tomando como referencia de ferias os meses de Julho e Dezembro.
```{r echo = FALSE, warning = FALSE, message = FALSE}
dados.github.summ <- data %>%
  unite("date", the_year, the_month, month_day, sep = "-") %>%
  mutate(date = as.Date(strptime(date, "%Y-%m-%d"))) %>%
  group_by(date) %>%
  summarise(total = sum(users))
dados.github.vocations <- dados.github.summ %>%
  mutate(ferias = month(as.POSIXlt(date, format="%Y-%m-%d")) %in% c(7,12))

```


```{r}
set.seed(123)
dados.github.vocations %>%
  ggplot(aes(x = ferias, y = total)) +
  geom_jitter(width = .1, color = "#488888") +
  labs(title = "Atividade de usuários", x = "Meses", y = "Usuarios") +
  scale_x_discrete(labels= c("Não Ferias", "Ferias")) +
  theme(plot.title = element_text(hjust = 0.5))
```

Como podemos observar acima não tem como definir uma queda em relação ao numero de usuarios nos meses de Dezembro e Julho, mas como sabemos não podemos definir isto como uma conclusão baseada nesta visualização, para melhorar a observação iremos utilizar bootstrap e intervalo de confiança para chegar a uma conclusão.

```{r echo = FALSE, warning = FALSE, message = FALSE}
median.dados.vocations <- bootstrap2(dados.github.vocations$total,
                          treatment = dados.github.vocations$ferias,
                          median,
                          R = 30000)

median.dados.vocations.ci <- CI.percentile(median.dados.vocations, probs = c(.025, .975))

data.frame(median.dados.vocations.ci) %>% 
  ggplot() + 
  geom_errorbar(aes(x = "Diferença", ymin = X2.5., ymax = X97.5.), width = .2) + 
  geom_hline(yintercept = 0, colour = "darkorange")
```

Com 95 % de confiança o intervalo da diferença mediana entre os dois grupos está no intervalo r median.dados.vocations.ci. Observamos que o intervalo é positivo e grande e assim podemos considerar que existe uma diferença considerada em relação as atividades do mês de Julho-Dezembro com os outros meses do ano. 
