---
title: "Testes de hipótese x ICs"
author: "Vinicius Brandão Araújo"
output:
  html_document:
    df_print: paged
---


```{r echo = FALSE, warning = FALSE, message = FALSE}
library(here)
library(tidyverse)
library(lubridate)
library(timeDate)
library(resample)

theme_set(theme_bw())
```

```{r echo = FALSE, warning = FALSE, message = FALSE}
readr::read_csv(here::here("data/github-users-committing-filetypes.csv"),
                      progress = FALSE,
                      col_types = cols(
                        file_extension = col_character(),
                        month_day = col_integer(),
                        the_month = col_integer(),
                        the_year = col_integer(),
                        users = col_integer()
                        )) -> data
data %>% 
  glimpse()
```


```{r echo = FALSE, warning = FALSE, message = FALSE}
dados.github.summ <- data %>%
  unite("date", the_year, the_month, month_day, sep = "-") %>%
  mutate(date = as.Date(strptime(date, "%Y-%m-%d"))) %>%
  group_by(date) %>%
  summarise(total = sum(users))
```


```{r echo = FALSE, warning = FALSE, message = FALSE}
dados.github.summ <- dados.github.summ %>%
  mutate(day_of_week = wday(date))

dados.github.extr <- dados.github.summ %>%
  filter(!day_of_week %in% c(1, 7)) %>%
  mutate(isEXT = day_of_week %in% c(2, 6))
```


## Objetivo da analise.
Esta análise, realizada no contexto da disciplina Ciência de Dados 1, tem por objetivo avaliar a popularidade de linguagens de programação no período entre 2016 e 2017 segundo dados registrados no GitHub. Essa análise serve de mote para trabalharmos Testes de hipótese x ICs.

## Pergunta a ser respondida:
* Segunda e sexta têm popularidade menor que terça, quarta e quinta?

Para responder essa pergunta iremos utilizar testes de hipótese, para isso, iremos utilizar uma Hipótese nula e p-valor.

**Hipótese nula (H0):** Neste caso seria uma hipotese de não existe dirferença entre os dias segunda e sexta com terça,quarta e quinta.

**p-valor:** É a probabilidade de que a estatística do teste (como variável aleatória) tenha valor extremo em relação ao valor observado (estatística) quando a hipótese H0 é verdadeira. Em outras palavras, qual a chance de que se uma amostra aleatória que ignorasse o pareamento entre os dados fosse gerada se a mesma geraria a mesma estatística que na amostra observada. 

```{r echo = FALSE, warning = FALSE, message = FALSE}
dados.github.p <- dados.github.extr %>%
  select(c(isEXT, total))
```

```{r echo = FALSE, warning = FALSE, message = FALSE}
permutationTest2(dados.github.p, median(total), treatment = isEXT)$stats %>% t()
```
Podemos observar o valor do p-valor para a diferença entre a mediana dos dois grupos(Segunda e Sexta / Terça, Quarta e Quinta), como observamos o valor é baixo e assim podemos considerar que existe uma diferença significativa entre os grupos.O p-valor não nos permite afirmar qual o intervalo que contêm essa diferença e qual o nível de confiança que temos no intervalo, já no intervalo de confiança podemos obter esse intervalo.


### Testes de hipótese x ICs
Aplicando ICs e dado que existe uma diferença significativa entre os grupos assim como o Teste de hipótese também retornou baseado no p-valor. Sendo assim ambos os mecanismos nos retornou a mesma resposta, porém vale lembra que o teste de hipótese nos deixa com pouca informação já que o ICs nos fornece nível de confiança que temos no intervalo e o valores do intervalo, nos deixando com mais artifícios sobre a análise.






